# 请教陈版主，客户应收与预收款项是否可以互抵

提问人：我是 Susie 时间：2019-12-25 08:05:06
请教陈版主和各位老师：
IPO 公司，公司向高校老师提供科研服务，高校老师用向学校申请的科研经费支付服务费。
公司除向学校开票和由学校回款外，其余合同签订、服务成果确认等流程主要由高校老师个人参与，并将公司提供的服务用于个人的科研实验等。
请教： 1 、因开票及回款均为学校，公司的客户认定为 “学校” 是否合适？
2 、因公司与学校不同的老师均有合作，对应不同的合同，期末形成的应收账款与预收款项，是否可以互抵？
请各位老师指点，若有案例也请指教，感谢！

回答人：chenyiwei
根据准则规定，客户是指与企业订立合同以向该企业购买其日常活动产出的商品或服务（以下简称” 商品”）并支付对价的一方。就本案例而言要关注学校是否只是代理人，本质上是老师和本企业直接交易，例如不同老师的交易是否互相独立、合同条款是否直接和老师个人协商确定、不同老师的合同条款是否差异较大，学校是否没有对此进行统一管理等。总之要对照新准则下判断代理人的相关提示，考虑学校是否实质上是代理人。
因公司与学校不同的老师均有合作，对应不同的合同，期末形成的应收账款与预收款项一般不得互抵，特别是认定单个老师为客户的情况下。另外即使整个学校构成一个大客户，不同合同之间的往来一般也是不能互相抵销的。